【裁判字號】    92,交抗,4
【裁判日期】    920331
【裁判案由】    違反道路交通管理處罰條例
【裁判全文】
臺灣高等法院刑事裁定                              九十二年度交抗字第四號
    抗  告  人  簡正成
    即受處分人
右列抗告人因違反道路交通管理處罰條例案件，不服臺灣士林地方法院中華民國九十
一年十一月二十九日裁定（九十一年度交聲字第六八八號）提起抗告，本院裁定如左
：
    主  文
抗告駁回。
    理  由
一、原裁定以本件抗告人即受處分人簡正成於民國九十年十二月八日下午六時三十分
    許，酒後騎乘車牌號碼ＮＳＺ─一六０號重機車，行經台北市○○路○段、港墘
    路口，並前往台北市政府警察局內湖分局西湖派出所，欲找員警理論，經警發現
    其身上帶有酒味，並告誡其禁止酒後騎車，惟其不聽勸阻，且逕自發動引擎欲騎
    機車離去，為警當場制止，並測得其血液酒精濃度高達二０四．三mg/d l（換算
    成呼氣酒精濃度為每公升一．０二一五毫克），為警依法舉發並當場禁止其駕駛
    等情，業據證人即舉發員警台北市政府警察局內湖分局西湖派出所黃次郎於另案
    偵查中指證綦詳（詳見臺灣士林地方法院檢察署九十一年度偵字第三九九號案卷
    九十一年一月十六日偵查訊問筆錄），復有台北市政府警察局內湖分局九十一年
    一月十七日北市警內分交字第九一六０三八六七００號書函、舉發違反道路交通
    管理事件通知單及臺灣士林地方法院檢察署檢察官九十一年度偵字第三九九號聲
    請簡易判決處刑書等影本附卷可稽，參之彼證人與異議人素不相識，本無何仇隙
    ，當無故加誣陷之理，是上開證人之證詞應可採信。至異議人辯稱：出門前沒有
    喝酒，車子停在派出所後，進入派出所前，在港墘路邊找電話邊喝酒，喝完酒就
    進入派出所理論，並無酒後駕車之行為，自不應受處罰云云，因本件異議人酒精
    濃度超過規定標準仍騎乘機車，已如前述，故異議人上開辯解，委不足採。原裁
    決機關援引道路交通管理處罰條例第三十五條第一項第一款規定，並參酌異議人
    不依通知期日到案，裁處罰鍰新台幣五萬二千五百元，並吊扣其駕駛執照一年，
    核無不合，認抗告人即異議人之異議為無理由，予以駁回。
二、抗告意旨略以原審未俟該法院就抗告人是否酒後駕車之事實認定（即該院九十一
    年度交易字第七十八號刑事案件）作判斷，且抗告人明白表示拒絕酒測，檢方亦
    認定有證據取得之瑕疵，原審未詳查事證並置警方酒測採證違法之事實而不論，
    警員違法取得之抗告人血液酒精濃度測試之證據，依毒樹果理論，即不得作為裁
    罰之依據，且抗告人並未酒後駕車等。
三、按汽車駕駛人，飲用酒類或其他類似物後其吐氣所含酒精濃度超過每公升０．二
    五毫克或血液中酒精濃度超過百分之０．０五以上者，不得駕車；又汽車駕駛人
    ，駕駛汽車經測試檢定酒精濃度超過規定標準者，處新台幣一萬五千元以上六萬
    元以下罰鍰，並當場禁止其駕駛及吊扣其駕駛執照一年，道路交通安全規則第一
    百十四條第二款、道路交通管理處罰條例第三十五條第一項第一款分別定有明文
    。查抗告人簡正成於九十年十二月八日下午六時三十分許，酒後騎乘車牌號碼Ｎ
    ＳＺ─一六０號重機車，行經台北市○○路○段、港墘路口，並前往台北市政府
    警察局內湖分局西湖派出所，欲找員警理論，經警發現其身上帶有酒味，並告誡
    其禁止酒後騎車，惟其不聽勸阻，且逕自發動引擎欲騎機車離去，為警當場制止
    ，並測得其血液酒精濃度高達二０四．三mg/d l（換算成呼氣酒精濃度為每公升
    一．０二一五毫克），為警依法舉發並當場禁止其駕駛等情，業據證人即舉發員
    警台北市政府警察局內湖分局西湖派出所黃次郎於另案偵查中指證綦詳（詳見臺
    灣士林地方法院檢察署九十一年度偵字第三九九號案卷九十一年一月十六日偵查
    訊問筆錄），證人即警員陳天德亦證稱十二月八日下午六時在西湖派出所正值班
    ，當時要辦理交接，看簡正成騎車到派出所，我有看到他車身搖晃，他停好車後
    ，就直接進派出所，他車子停派出所門口右側停車位附近，他進派出所後，莫名
    其妙抱怨社會現象，指摘警察的不是，當時有聞到一股很重的酒味，後由備勤黃
    次郎處理等，復有台北市政府警察局內湖分局九十一年一月十七日北市警內分交
    字第九一六０三八六七００號書函、舉發違反道路交通管理事件通知單及臺灣士
    林地方法院檢察署檢察官九十一年度偵字第三九九號聲請簡易判決處刑書等影本
    附卷可稽，參之彼證人與異議人素不相識，本無何仇隙，當無故加誣陷之理，是
    上開證人之證詞應可採信，抗告人前揭之違規事實明確，又抗告人原拒絕接受酒
    精濃度測試，警員開單後，抗告人又同意前往三軍總醫院抽血檢驗等，有台北市
    政府警察局內湖分局九十一年一月十七日北市警內分交字第九一六０三八六七０
    ０號書函可稽，抗告人所述其拒絕抽血檢測，並未提出當時拒絕之事證，所述自
    無可採，抗告人雖提出檢察官之聲請簡易判決處刑書內載有警員之取證有瑕疵，
    惟該聲請簡易判決處刑書內亦載明並不違反比例原則，可以適用，況除該證據外
    ，亦經前開二證人證述明確，且抗告人前於八十九年二月間及八月間先後因酒後
    駕車之公共危險案件，分別經法院判處拘役二十日及五十九日確定，又因此之酒
    後駕車之公共危險案件，而經檢察官聲請簡易判決處刑，亦有該聲請簡易判決處
    刑書可憑，抗告人前揭之違規事實明確，是其抗告為無理由，原審因認原裁決機
    關援引道路交通管理處罰條例第三十五條第一項第一款之規定，並參酌異議人不
    依通知期日到案，裁處罰鍰新台幣五萬二千五百元，並吊扣其駕駛執照一年等，
    揆諸前揭法令之規定，於法並無不當，經核無誤，抗告人之抗告為無理由，應予
    駁回。
四、依道路交通管理處罰條例第八十九條，道路交通案件處理辦法第二十六條，刑事
    訴訟法第四百十二條裁定如主文。
中    華    民    國    九十二    年    三    月    三十一    日
                              臺灣高等法院交通法庭
                                  審判長法  官  陳  正  雄
                                        法  官  許  錦  印
                                        法  官  許  宗  和
右正本證明與原本無異。
不得再抗告。
                                        書記官  廖  艷  莉
中    華    民    國    九十二    年    三    月    三十一    日


司法院資訊處製作；財團法人民間司法改革基金會備份。
